```{r}
# Criar uma equação linear simples para poder fazer indentificar o preço de umca casa
mod1 = lm(preco ~ area, data = dados)
mod1
```
Função
preco = b0 *area + b1

Coefficients:
(Intercept)         area  
     502347         7851  
     
b0 = 502347
b1 = 7851 

```{r}
preco_70 = 502347+ 7851*70
preco_70
#preço de uma casa com 70 m2
```
```{r}
mod1$coefficients[[1]] + mod1$coefficients[[2]]*70
```
```{r}
#rodar tudo ctrl shift enter
plot(dados$area,dados$preco, main = 'Diagrama e reta')
abline(mod1, col = 'red')
```
```{r}
summary(mod1)
# verificar o valor Pr(>|t|) dos coeficientes
# mais perto de zero mais forte a relaçao
# 3 estrelinhas - relação é forte

# considerar F-statistic : p-value: < 2.2e-16 
# significa que o modelo é melhor do que simplesmente considerar o preco média  

# considerar o Multiple R-squared:
# quanto mais perto o valor de 1, melhor é o modelo

names(summary(mod1))

summary(mod1)$r.squared
```
```{r}
#rodar no CONSOLE
# registros residuais de fora do modelo
plot(mod1$residuals)
identify(mod1$residuals, n= 2)  # clicar no plot para indentificar a posição

#remover essas casas
dados2 = dados[c(-59, -82), ]
```

```{r}
#library(lmtest)
dwtest(mod1)
# test durbin-watson test
# p-value tem que ser maior que 0.05 para rejeitar a hipotese nula que as variáriáveis não são independêntes

```
```{r}
plot(mod1$fitted.values, mod1$residuals)
bptest(mod1)
# Breusch-Pagan test
# p-value: menor que 0.05

```
```{r}
plot(mod1, 2)
# normal q-q
# distribuição normal
shapiro.test(mod1$residuals)
# p valor maior que 0.05 - é normal

```


#O teste Durbin-Watson tem como hipótese nula que as observações são independentes, como o p-valor = 0.1654 que não é menor que 0.05, não temos evidência suficiente para rejeitar a hipótese nula. Logo, podemos assumir que as observações são independentes. O teste Breusch-Pagan tem como hipótese nula que os resíduos são homocedásticos. Logo, como p-value = 0.6108 que não é menor que 0.05, não temos evidência suficiente para rejeitar a hipótese nula. Então, podemos assumir que os resíduos são homocedásticos. O teste Shapiro-Wilk tem como hipótese nula que a distribuição dos resíduos é normal com média zero, logo como p-value = 0.6353, que não é menor que 0.05, não temos evidência suficiente para rejeitar a hipótese nula,. Sendo assim, podemos assumir normalidade dos resíduos. Finalmente, temos que os resíduos são independentes, homoscedásticos e apresentam distribuição normal centrada em zero; isto significa que satisfaz todas as suposições do modelo.

