

```{r}
library(readxl)
dados <- read_excel("F:/USERS/GERAT/COOCA/ADMINISTRATIVO/PASTAS PESSOAIS/Isabel/ALURA/Regressão Linear com R/regressaolinear_r-master/dados.xlsx")
head(dados,5)
```
Valores faltantes
```{r}
dados[!complete.cases(dados),]
```
Gráfico de dispersão para saber a relação entre as variáveis
```{r}
plot(dados$area, dados$preco, 
     main = "Diagrama de disperção", 
     xlab = "preço das casas", 
     ylab = 'area das casas', 
     pch = 19, 
     col = "blue")
#conclusão - quanto maior a area, maior o preco
```
Correlação de Pearson
Quantificando a relação
Quão linhar é a relação entre area e preço 
escala de -1 a 1
de 0.7 a 0.9 é uma relação FORTE
```{r}
cor(dados$area, dados$preco)
```
Fazer um teste
```{r}
cor.test(dados$area, dados$preco)
```
Relaçao entre preço e tempo 
```{r}
plot(dados$tempo, dados$preco)
# quanto maior o tempo menor o preço
```

```{r}
cor.test(dados$tempo, dados$preco)
#correlação forte e negativa
```
Verificar outliers
```{r}
boxplot(dados$preco, main='Preço',
        col = 'purple')
boxplot(dados$tempo, main='Tempo',
        col = 'blue')
boxplot(dados$area, main='Area',
        col = 'green')

```
```{r}
#install.packages('car')
#library(car)
```
```{r}
Boxplot(dados$preco, main='Preço')
#fornece a posicao
```

```{r}
dados$preco[79]
```
```{r}
# achar quais registros tem um preço superior ao 4º quartil

which(dados$preco > quantile(dados$preco, 0.75))

# acima da caixinha do box plot

```

Add a new chunk by clicking the *Insert Chunk* button on the toolbar or by pressing *Ctrl+Alt+I*.

When you save the notebook, an HTML file containing the code and output will be saved alongside it (click the *Preview* button or press *Ctrl+Shift+K* to preview the HTML file).

The preview shows you a rendered HTML copy of the contents of the editor. Consequently, unlike *Knit*, *Preview* does not run any R code chunks. Instead, the output of the chunk when it was last run in the editor is displayed.
